【裁判字號】    99,交易,166
【裁判日期】    990430
【裁判案由】    業務過失傷害
【裁判全文】
臺灣臺北地方法院刑事判決             99年度交易字第166號
公  訴  人  臺灣臺北地方法院檢察署檢察官
被      告  乙○○
選任辯護人  周金城律師
            張永福律師
上列被告因業務過失傷害案件，經檢察官提起公訴（九十九年度
偵字第四一一三號），被告於準備程序中先就被訴事實為有罪之
陳述，經本院告以簡式審判之旨，並聽取當事人之意見後，裁定
行簡式審判程序後，本院判決如下：
    主  文
乙○○從事業務之人，因業務上之過失傷害人，處有期徒刑貳月
，如易科罰金，以新臺幣壹仟元折算壹日。
    事  實
一、乙○○係大鎰企業股份有限公司之司機，平日以駕駛小貨車
    載送公司貨物為業，為從事業務之人。乙○○於民國九十八
    年九月九日下午三時許，駕駛車號九Ｄ－九三三二號自小貨
    車沿臺北市中正區○○○街由西往東方向行駛至重慶南路路
    口時，原應注意汽車行經行人穿越道，遇有行人穿越時，無
    論有無交通指揮人員指揮或號誌指示，均應暫停讓行人先行
    通過，而當時天候晴、日間自然光線、路面鋪設柏油、乾燥
    、無缺陷、無障礙物且視線良好，依當時之情形，並無不能
    注意之情事，竟疏未注意，未暫停讓同方向正沿行人穿越道
    穿越重慶南路路口之行人甲○○先行通過，即貿然左轉，其
    右前車身乃撞擊甲○○之背部，致甲○○當場倒地，並受有
    右橈尺骨幹骨折、第二腰椎爆裂性骨折等傷害。嗣於員警到
    場處理時，乙○○向員警承認肇事自首而接受裁判。
二、案經甲○○訴由臺灣臺北地方法院檢察署檢察官偵查起訴。
    理  由
一、證據之認定：
    上開事實一之部分，業據告訴人甲○○於警詢及檢察官偵查
    中指訴綦詳（九十九年度偵字第四一一三號卷【下稱偵字卷
    】第四至五頁、第四二頁參照），並有道路交通事故現場圖
    一紙、道路交通事故補充資料表一紙、交通事故談話紀錄表
    二紙、道路交通事故調查報告表(一)、(二)各一紙及現場照片十
    五張附卷可稽（偵字卷第一五至二○頁、第二四至三一頁參
    照），而告訴人確因本件事故受有右橈尺骨幹骨折、第二腰
    椎爆裂性骨折等傷害，亦有國立臺灣大學醫學院附設醫院於
    九十八年十月一日出具之診斷證明書一份在卷足憑（偵字卷
    第三五頁參照），足認被告乙○○之行為與告訴人所受之傷
    害間確有相當因果關係。又按汽車行經行人穿越道，遇有行
    人穿越時，無論有無交通指揮人員指揮或號誌指示，均應暫
    停讓行人先行通過，道路交通安全規則第一百零三條第二項
    定有明文。被告為考領駕照之駕駛人，對此自應知悉，而本
    件復無其於肇事時有不能注意之證據，足證被告疏未注意及
    此，確有過失行為，臺北市政府警察局交通警察大隊對於本
    件道路交通事故所為之分析研判意見亦同此見解，有臺北市
    政府警察局交通警察大隊道路交通事故初步分析研判表一紙
    附卷可參（九十九年度他字第七三二號卷第九頁參照），且
    被告於本院九十九年四月九日審理時亦坦承不諱（本院卷第
    十六頁反面及第十九頁反面參照），是依上述各項補強證據
    已足資擔保被告於本院審理中所為之上開任意性自白具有相
    當程度之真實性，而得確信被告前述自白之犯罪事實確屬真
    實，從而自得依被告上開自白及上述各項補強證據認定被告
    確有為上開事實一部分所載之業務過失傷害犯行，本件事證
    明確，被告之犯行堪以認定。
二、論罪科刑之法律適用：
  (一)核被告乙○○所為，係犯刑法第二百八十四條第二項前段之
    過失傷害罪。
  (二)又被告為汽車駕駛人，駕車行經行人穿越道不依規定讓行人
    優先通行，因而致人受傷，依法應負過失傷害之刑事責任，
    應依道路交通管理處罰條例第八十六條第一項之規定加重其
    刑。
  (三)查被告於肇事後，俟員警前往現場處理時，被告在場並承認
    為肇事者，有臺北市○○○○○道路交通事故肇事人自首情
    形紀錄表一紙附卷足憑（偵字卷第二一頁參照），係對於未
    發覺之犯罪，表示願接受裁判之意，依刑法第六十二條前段
    自首之規定，得減輕其刑。並依法先加後減。
  (四)爰審酌被告並無前科，有臺灣高等法院被告前案紀錄表一紙
    附卷可參，素行尚佳，因一時失慮，致罹刑章，而對告訴人
    造成如事實一所載之傷害，及其於犯罪後雖坦承犯行，知所
    悔悟，惟迄未能與告訴人達成和解等一切情狀，量處如主文
    所示之刑，並諭知易科罰金之折算標準。
據上論斷，應依刑事訴訟法第二百七十三條之一第一項、第二百
九十九條第一項前段，道路交通管理處罰條例第八十六條第一項
，刑法第十一條前段、第二百八十四條第二項前段、第六十二條
前段、第四十一條第一項前段，刑法施行法第一條之一，判決如
主文。
本案經檢察官孫沛琦到庭執行職務。
中    華    民    國    99    年    4     月    30    日
                  刑事第九庭    法  官  林怡秀
以上正本證明與原本無異。
如不服本判決應於收受送達後10日內向本院提出上訴書狀，並應
敘述具體理由；其未敘述上訴理由者，應於上訴期間屆滿後20日
內向本院補提理由書（均須按他造當事人之人數附繕本）「切勿
逕送上級法院」。告訴人或被害人對於本判決如有不服，請書具
不服之理由狀，請求檢察官上訴者，其上訴期間之計算係以檢察
官收受判決正本之日期為準。
                                書記官  張汝琪
中    華    民    國    99    年    4     月    30    日
附錄本案論罪科刑法條全文：
中華民國刑法第284條
（過失傷害罪）
因過失傷害人者，處六月以下有期徒刑、拘役或五百元以下罰金
，致重傷者，處一年以下有期徒刑、拘役或五百元以下罰金。
從事業務之人，因業務上之過失傷害人者，處一年以下有期徒刑
、拘役或一千元以下罰金，致重傷者，處三年以下有期徒刑、拘
役或二千元以下罰金。

司法院資訊處製作；財團法人民間司法改革基金會備份。
